

PERFIL

Soy un abogado con experiencia en diagnóstico de predios, procesos ejecutivos y restitución de inmuebles. Poseo grandes aptitudes para la negociación, la conciliación y la recuperación de cartera.

Cuento con una solidad formación humanística, unida a un conocimiento integral del Derecho que me permite desempeñarme con responsabilidad, lealtad, honor, respeto, tolerancia, sensibilidad social, principios éticos, idoneidad y discreción en el ejercicio de mi profesión.

CONTACTO

TELÉFONO:

6053043603 - 3004507546

DIRECCIÓN FÍSICA

Carrera 63 No. 68 - 18, apto 201,

Edificio Bok Chico Barranquilla, Colombia.

CORREO ELECTRÓNICO:

leonardocervera@hotmail.com

DATOS COMPLEMENTARIOS

Fecha Nacimiento: 09 / 11 / 1989 **Lugar Nacimiento:** Barranquilla **Edad:** 33 Años

C. Ciudadanía: 1.045.683.318 **Tarjeta Profesional:** 230.293 del C.S.J

Estado Civil: Casado Número de hijos: Dos (2) Vehículo Propio: Si Tipo de Licencia: B1

LEONARDO ANDRES CERVERA MACIAS

Abogado

EDUCACIÓN

SENA

Segundo periodo año 2022 – Actualmente Análisis y Desarrollo de Software

Corporación Universitaria Rafael Núñez

Primer periodo año 2006 – Segundo Periodo año 2010 Título Universitario.

EXPERIENCIA LABORAL

Empresa: Gobernación del Atlántico

Cargo: Abogado Externo

Duración: 7 de junio de 2022 - 31 de diciembre 2022

Funciones: Revisión, estudio y saneamiento de predios en los que la Gobernación del Atlántico figura como titular del derecho real de dominio, elaboración de oficios, elaboración de conceptos jurídicos.

Empresa: Unifianza S.A **Cargo:** Abogado Junior

Duración: 18 de septiembre de 2017 – 30 de noviembre de 2019. **Funciones:** Examinar, actualizar y rendir informe sobre el estado de procesos ejecutivos, Verbales sumarios, practicar diligencias de

restituciones de inmueble y de embargos y secuestro.

Empresa: Indra Company - Outsoursing de Electricaribe

STT Group Colombia (Bolsa de Empleo)

Cargo: Técnico Investigador

Duración: 22 de septiembre de 2014 – 31 de marzo de 2015.

Funciones: Contestar derechos de petición, quejas, reclamos y recursos

instaurados por usuarios del servicio de energía eléctrica.

Empresa: Juzgado sétimo (7) civil del circuito de Barranquilla

Cargo: Judicante

Duración: febrero 2011 – noviembre 2011

Funciones: Como Auxiliar Jurídico Ad- honorem desempeñe funciones como redacción de telegramas, proyección autos, en una única ocasión se presentó la oportunidad de proyectar sentencia, administrador de libros de radicado, atención a público.

LEONARDO ANDRES CERVERA MACIAS

Abogado

CRITERIO

Considero fundamental en el óptimo desarrollo de mis funciones la transparencia.

Dicha cualidad implica brindar a mis clientes; asesoría integral del caso a tratar, mantenerlos informados del desarrollo y estado de los procesos. Siempre mostrando interés por el caso en particular con el ánimo de transmitirles seguridad y tranquilidad.

HABILIDADES

- Asertivo
- Empático
- Negociador
- Aprendizaje ágil
- Manejo de herramientas ofimáticas.

IDIOMAS

- Español Nativo
- Ingles B1 High

AFICIONES

- Futbol Europeo
- Lectura: Fantasía Épica
- Música
- Senderismo
- Naturaleza

REFERENCIAS LABORALES

Referencia: David González Celis **Empresa:** Gobernación del Atlántico

Cargo: Coordinador **Teléfonos:** 3108966524

Referencia: Maira Bustamante **Empresa:** Unifianza S.A

Cargo: Directora Regional Costa Caribe

Teléfonos: 3851005 Ext 5101 – 3167409002 – 3153254893

Referencia: Hellen María Meza Zabala

Rama: Judicial

Juzgado: Séptimo (7) civil del circuito de Barranquilla

Cargo: Secretaria

Teléfonos: PBX 3885005 EXT 1096 - 3798744 - 3017064522

REFERENCIA PERSONAL

Referencia: Hineth Paola Rodríguez Gutiérrez

Empresa: Abogada EDUBAR S.A

Cargo: Abogada Unidad de adquisición predial y resentimiento

Teléfonos: 3007180934

Referencia: Jeison Jesús De La Hoz Vargas

Empresa: Gobernación del Atlántico

Cargo: Asesor **Teléfonos:** 3005475990

REFERENCIA FAMILIAR

Referencia: Liz Ibáñez Macías Empresa: Fiscalía General D.L.N. Cargo: Asistente Fiscal II Teléfonos: 3017543928

> LEONARDO ANDRES CERVERA MACIA C.C 1.045.683.318 De Barranquilla